Minutes et répertoires du notaire François LE JAY, 9 août 1746 - décembre 1755 (étude XXVIII)
Archives nationales
- Minutes de François LE JAY, 9 juillet 1746 - décembre 1755; MC/ET/XXVIII/299 - MC/ET/XXVIII/344
  - Minutes. 1755, octobre - décembre, octobre - décembre 1755; MC/ET/XXVIII/344
    - Brevet d'alloué de Blaise-Nicolas FORTAN, 15 ans pour 4 ans, fils de Nicolas FORTAN, maître sculpteur à Paris et de feue Marie-Suzanne Thibert, présenté par Louis Jacques THIBERT, maître peintre, rue de la Croix, paroisse Saint-Nicolas des Ch., chez Antoine MERET, sculpteur à Paris, grande rue du Faubourg-S/t/-Antoine., 25 novembre 1755; MC/ET/XXVIII/344
    - Constitution de rente de 60 livres, au profit des LETELLIER, notamment Jacques-Pierre LETELLIER, maître menuisier, rue de Charenton. .. le même jour, rente de 40 l. au profit de même., 27 novembre 1755; MC/ET/XXVIII/344
    - Inventaire après décès de Julien BUNONT, compagnon faïencier, où il est dit marchand de biens, à la requête de Pierre BUNONT, compagnon peintre, rue d'Écosse, paroisse Saint-Hilaire, et Jean BUNONT, compagnon faïencier, absent depuis 9 ans, Charles BUNONT, menuisier tourneur à Champ-du-Bout, proche Vire en Normandie (14)., 28 novembre 1755; MC/ET/XXVIII/344
      inventaire après décès; Ecosse (rue d'); Bunont, Julien; Bunont, Pierre; Bunont, Jean; Bunont, Charles; porcelainier; commerçant; peintre; menuisier; tourneur
    - Marie-Denise COPPÉ, veuve, enonce à la succession de son mari, Julien BUNONT, compagnon faïencier, rue du Pet-au-Diable, paroisse Saint-Jean-en-Grève., 28 novembre 1755; MC/ET/XXVIII/344
      renonciation; Bunont, Julien; Coppé, Marie-Denise; porcelainier
    - Partage entre les héritiers DARENNE, s'intervient Jean Bareau, menuisier, dont l'épouse HOUDART à pour mère Marie DARENNE., 6 décembre 1755; MC/ET/XXVIII/344
    - Contrat de mariage d'AMIOT, fripier avec Anne GARANT, veuve d'Antoine MARMIER, compagnon tourneur., 7 décembre 1755; MC/ET/XXVIII/344
    - Transport de droits mobiliers par Joseph CANABAS, ébéniste à Paris et Marie-René Parmentier sa femme à leur beau-père et père Jacques PARMENTIER, ébéniste, après la mort de Marie COQUY, sa femme, à charge par lui régler les dettes de la succession et moyennant le versement de 281 l., 10 s., 8 décembre 1755; MC/ET/XXVIII/344
    - Bail d'un grand corps de logis, rue de la Roquette, moyennant 900 l. par Jean Denis maître peintre et marchand, grande rue du Faubourg-S/t/-Antoine, et Etienne POISSON, bourgeois de Paris, à Charles MARTEAU, potier de terre et Marie-Madeleine DEBARQUE., 8 décembre 1755; MC/ET/XXVIII/344
    - Titre nouvel de rente de 100 livres au principal de 2 000 livres par les FRENEAU et PLÉ (remboursé par Plé en 1775), boulangers, par acte de 1751 au profit de feu TURBOUT, taupier du roi, rente qui appartient depuis à Gabrielle TURBOUT, femme de Louis ARMAND, peintre de la manufacture de faïence de Vincennes., 14 décembre 1755; MC/ET/XXVIII/344
      titre nouvel; Freneau; Plé; Turbout, Armand, Gabrielle; Armand, Louis; boulanger
    - Titre nouvel par Jean-François CHAPPUIS, ouvrier à la manufacture de porcelaine de Vincennes, et Marie-Madeleine BOUCOT, sa femme, envers la veuve de DUPRE-DELARUE, bourgeois de Paris., 27 décembre 1755; MC/ET/XXVIII/344
      titre nouvel; Chappuis, Jean-François; Boucot, Marie-Madeleine; Dupre-Delarue
    - Bail de maison pour 9 ans, grande rue du Faubourg Saint-Antoine, moyennant 930 l. par an de loyer, par Jean Lemire, maître horloger, place Dauphine, paroisse Saint-Barthélemy., 29 décembre 1755; MC/ET/XXVIII/344
      bail; Faubourg-Saint-Antoine (rue du); Dauphine (place); Lemire, Jean; horloger
    - Rétrocession de 156 l. à Jean-Nicolas VITRY, garde de chasse par Pierre MAURY menuisier de l'école royale militaire demeurant à Vaugirard., 29 décembre 1755; MC/ET/XXVIII/344
- Répertoire(s) de François LE JAY, 9 août 1746 - 1755; MC/RE/XXVIII/7
  - Répertoire. 1746, 9 août - 1755, 9 août 1746 - 1755; MC/RE/XXVIII/7
    Informations concernant le classement et la cotation:
    Le niveau inférieur de description, quand il existe, correspond aux mentions d'actes contenues dans le répertoire. Parmi celles-ci, certaines peuvent y être décrites, de manière plus ou moins détaillée. Pour consulter l'acte proprement dit, il convient de rechercher la cote au niveau des articles (registre ou liasse) des minutes du notaire (cote de type 'MC/ET').
    - Apprentissage., 18 octobre 1751
      Nom, qualité: (M.) Bidul, Etienne Victor.
      Nom, qualité: (M.) Chuvin Kins, Guillaume
      Mention dans le répertoire du notaire coté:
      MC/RE/XXVIII/7
      Informations concernant le classement et la cotation du document:
      Attention: la cote du répertoire (de type ' MC/RE ') ne permet pas de consulter la minute de l'acte. Il convient de rechercher la cote de la minute (de type ' MC/ET ') au niveau des articles (registre ou liasse) de minutes du notaire.
      L'accès aux images numérisées des pages du répertoire se fait au niveau de description supérieur (' Répertoire du notaire '), rubrique ' Consulter les archives numérisées associées '.